臺灣高等法院高雄分院刑事判決　　　　93年度上訴字第1037號
上　訴　人　乙○○
即　被　告
選任辯護人　裘佩恩　律師
上列上訴人因偽造有價證券等案件，不服臺灣高雄地方法院92年
度訴字第1872號中華民國93年7 月30日第一審判決（起訴案號：
臺灣高雄地方法院檢察署92年度偵字第636 號），提起上訴，本
院判決如下：
     主  文
原判決關於乙○○部分撤銷。
乙○○共同連續意圖供行使之用，而偽造有價證券，處有期徒刑
肆年。偽造之「賴顏福」國民
、如附表一所示偽造之印文、署押、附表二所示偽造之支票，均
沒收。
    事  實
一、緣乙○○與其妻郭陳阿翠曾於民國87年10月間，投資其侄子
    丙○○（另經檢察官併案由臺灣板橋地方法院審理）及蘇存
    孝（另經檢察官分案偵辦）所成立之信隆紡織興業有限公司
    （以下簡稱信隆公司），嗣於88年7 月間，信隆公司因涉嫌
    向廠商詐騙財物，且支票陸續退票，而為穩賀公司等往來廠
    商對乙○○、丙○○、蘇存孝（化名李清泉）等人提出刑事
    詐欺告訴（乙○○此部分業經檢察官為不起訴處分確定）。
    嗣於90年7 月間，乙○○、丙○○與蘇存孝3 人，竟共謀以
    偽造之
    之支票支付貨款，以獲取財物。
二、謀議既定，乙○○3 人即與不詳姓名之成年人，基於共同偽
    造公印文、偽造特種文書之犯意聯絡，於不詳時地，先由該
    不詳姓名之成年人於「賴顏福」名義之不實國民
    造內政部公印文後，再將蘇存孝提供之其本人照片1 張，黏
    貼於前開偽造之「賴顏福」國民
    賴顏福」及戶政機關管理
三、乙○○、丙○○與蘇存孝3 人，復基於行使偽造特種文書、
    行使偽造私文書、使公務員登載不實之概括犯意聯絡，於90
    年7 月間某日，利用不知情之成年人，偽刻「賴顏福」之印
    章1 枚後，將上開偽造之國民
    店印章1 枚，委託不知情之祥業會計事務所助理陳品榛代辦
    海旺海產店之營利事業登記，不知情之陳品榛即於附表一編
    號1 、2 所示之申請書、委託書上，加蓋「賴顏福」之印章
    ，並依乙○○等人之囑咐，於委託書上代為簽署「賴顏福」
    之姓名，偽造如附表一編號1 、2 所示之不實申請書、委託
    書後，連同偽造之「賴顏福」國民
    ，持以向台南市政府建設局申請營利事業登記，於台南市○
    區○○街348 號1 樓設立「海旺海產店」，使該管公務員將
    此不實事項登記於職務上所掌之商業登記簿上，足以生損害
    於賴顏福及主管機關對商號登記管理之正確性。
四、乙○○等3 人復承上揭行使偽造特種文書、行使偽造私文書
    之概括犯意聯絡，利用不知情之成年人再行偽刻「賴顏福」
    印鑑章1 枚後，於91年8 月1 日，共同持偽造之「賴顏福」
    分社（以下簡稱臺南市第七信用合作社），由自稱為「賴顏
    福」之蘇存孝，偽簽「賴顏福」署押，印文後，偽造如附表
    一編號3 至6 所示之不實文書，持向該合作社申請設立支票
    存款帳戶、領取支票。復連續由乙○○於附表一編號7 至9
    所示時間，持上開偽造之「賴顏福」印鑑章，偽造附表一編
    號7 至9 所示文書，持向該合作社請領支票。足以生損害於
    賴顏福及臺南市第七信用合作社管理支票帳戶之正確性。
五、乙○○等人取得「賴顏福」名義之支票後，即自90年9 月間
    起，由蘇存孝冒用「賴顏福」之名義，先以小額現金交易方
    式向設於高雄市○鎮區○○路286 號8 樓之1 丁○○○○份
    有限公司（以下簡稱寬達公司）購貨，以取得寬達公司之信
    任，嗣於同年11月間要求寬達公司同意渠等以支票支付貨款
    ，經寬達公司同意後，乙○○等人即基於偽造有價證券之犯
    意聯絡，由蘇存孝向寬達公司大量訂貨，並由乙○○或蘇存
    孝持偽造之「賴顏福」印鑑章，連續在附表二所示支票上，
    偽造發票人「賴顏福」印文完成偽造有價證券之行為後，再
    持交寬達公司之業務員甲○○收受。嗣於90年11月29日，甲○○前往海旺海產店收取帳款時，發現該店鐵門深鎖，且附
    表二所示之支票亦遭退票，始悉上情，合計向寬達公司詐取
    之魚貨共新台幣（以下同）2,646,073 元。
六、案經寬達公司訴由臺灣高雄地方法院檢察署檢察官偵查起訴
    。
    理  由
一、不爭執部分：
    訊據上訴人即被告（以下簡稱被告）乙○○對於冒用「賴顏
    福」名義之人係蘇存孝，及蘇存孝有假冒「賴顏福」名義，
    持偽造之「賴顏福」
    營利事業登記、申請設立支票帳戶、請領支票等事實均不爭
    執，並有附表一編號1 至9 所示各項文書（見91年度他字第
    3764號卷第36至39頁、62至68頁、93至104 頁、91年度發查
    字第348 號卷第5 至6 頁）附卷可稽。
二、爭執部分：
    被告固坦承前開不爭執事項，其對於上揭時、地與其侄子丙○○共同在海旺海產店任職，並與假冒「賴顏福」之蘇存孝
    一起前往臺南市第七信用合作社開設支票存款戶之事實亦不
    否認，惟矢口否認有何上開犯行，辯稱：其經過海旺海產店
    時，看見該店張貼徵人廣告，才入內應徵而受僱於冒稱「賴
    顏福」之蘇存孝，其在海旺海產店內負責搬運貨物，並依照
    「賴顏福」指示行事，隔1 、2 星期後，其在路上遇到丙○○，因丙○○有1 貨車可以搬貨，其才介紹丙○○去該店工
    作，事發之後才知道蘇存孝假冒「賴顏福」設立海產店及開
    立支票詐騙寬達公司魚貨，受雇之前其不認識蘇存孝，更未
    與蘇存孝共同犯罪云云，從而被告爭執事項厥為被告是否認
    識蘇存孝？及被告是否有與蘇存孝、丙○○等人有犯意聯絡
    及行為分擔？經查：
  (一)被告雖於檢察官偵訊時，否認伊與其妻郭陳阿翠曾於87年間
    共同投資100 萬元於丙○○擔任董事之信隆公司之事實，辯
    稱伊只是該公司掛名之股東云云；然被告於原審審理時則改
    口稱：有投資50萬元等語（見原審卷第18頁），且被告於臺
    灣板橋地方法院檢察署偵查信隆公司詐欺案時，亦自白有實
    際繳納股款，此有該署89年度偵續字第33號不起訴處分書在
    卷可憑，被告對此不起訴處分書並不爭執，是被告與其妻確
    有共同投資100 萬元於信隆公司之事實堪以認定。
  (二)被告於偵查中供稱：「::: 我經常去那邊（按即信隆公司）
    看一下::: 」等語（見偵字卷第113 頁），而蘇存孝也是信
    隆公司之股東，衡情被告應看過蘇存孝。又丙○○與蘇存孝
    曾因涉嫌以信隆公司名義向他人詐購財物經檢察官提起公訴
    ，而被告及其妻2 人亦因此遭被害人提出詐欺告訴而受偵查
    ，此有臺灣板橋地方法院檢察署89年偵續字第33號不起訴處
    分書附卷可稽，並經本院依被告之聲請調閱該案卷證經核相
    符，且有臺灣高等法院被告全國前案紀錄表在卷可按，被告
    既為丙○○之叔父，此業據丙○○於本院作證時陳明在卷，
    且曾因丙○○、蘇存孝而受刑事偵查之累，以前又看過蘇存
    孝，理應對蘇存孝印象深刻，豈可能不認識蘇存孝之理？再
    參以被告於偵查中蓄意隱匿蘇存孝及丙○○之身分等情觀之
    ，顯見被告丙○○與蘇存孝彼此熟識，被告並非偶然看見徵
    人廣告方受雇於蘇存孝甚明。是其辯稱：受雇於假冒賴顏福
    之蘇存孝之前，彼此並不相識，均係卸責之詞，不足採信。
    證人丙○○於本院作證時雖證稱：被告之前並不認識蘇存孝
    云云，惟證人丙○○亦證稱：伊看到「賴顏福」時覺得他很
    像蘇先生，我有告訴被告，但被告說他是賴先生等語（見本
    院94年1 月12日審理筆錄，第112 頁、114 頁），然被告若
    不認識、不曾見過蘇存孝，證人丙○○為何要告訴被告「賴
    顏福」很像蘇存孝？證人雖說是直覺反應，然此反應與一般
    人之反應並不相同，是證人丙○○所言，無非事後迴避之詞
    。
  (三)蘇存孝係與被告、丙○○3 人，共同持上開偽造之「賴顏福
    」國民
    告與該合作社長期往來之關係，由蘇存孝假冒賴顏福，偽造
    附表一編號3 至6 所示私文書，持向該合作社申請開立支票
    帳戶並請領支票之事實，業據證人即該合作社之辦事員張允
    治於原審審理時證稱：因乙○○之前曾向合作社辦理貸款，
    由伊負責徵信而認識，當時乙○○跟伊說他與別人合夥經營
    海產批發生意，要申請支票，因經理才調來3 、4 個月，他
    不熟，要伊去跟經理說，伊跟乙○○說申請之支票需要執照
    、戶口名簿等資料，伊等還要去看店經營情形，才可以申請
    ，後來乙○○就帶伊侄子及冒稱賴顏福的人來合作社，由櫃
    檯郭淑蘭負責辦理等語甚詳（見原審卷第62頁），核與證人
    郭淑蘭於原審審理中證述情節（見原審卷第161 、162 頁）
    ，大致相符，並有附表一編號3 至6 所示開戶及請領支票文
    書在卷可稽（見他字卷第37至39頁）。綜上可知海旺海產店
    係被告與蘇存孝等人合夥，被告復夥同蘇存孝、丙○○共同
    前往台南市第七信用合作社開戶以取信於承辦人員，被告對
    於海產店虛開支票向廠商詐領漁獲之事，如何能諉為不知。
    又被告與蘇存孝於請領第1 本支票後，大多係被告與丙○○
    前往上開合作社辦理存提款、匯款業務或請領支票簿等情，
    業經證人張允治及郭淑蘭迭於原審審理中證述綦詳（見原審
    卷第64、162 頁），證人張允治於原審中復證稱：乙○○曾
    打電話跟伊說之前的支票都是伊在簽發能控制，但現在由賴
    顏福開給外務，不夠用，要伊問經理可否通融一下，讓他再
    請領一本支票等語（見原審卷第64頁）甚詳。綜上，若被告
    只是單純受僱於蘇存孝，且依其所言僅負責搬運貨物，為何
    海產店之存提款、匯款、請領支票簿、簽發支票等重要會計
    業務，大部分是由被告所為？參以蘇存孝於申請開立支票帳
    戶時所填寫之0000000000號行動電話之帳單寄送地址為：台
    南市○區○○街173 巷23號，該址係被告之
    表一編號3 申請書、台灣大哥大股份有限公司基本資料查詢
    表附卷可查（見他字卷第55頁），則上開行動電話究係被告
    或蘇存孝使用，已有可疑？被告就此則辯稱：係蘇存孝要求
    其申請該行動電話供他使用，謝國隆（即申請名義人）是蘇
    存孝雇用之人云云（見偵字卷第32頁背面），嗣經檢察官提
    示該電話係93年3 月15日其至海產店上班前所申請，其又改
    稱：該電話係朋友謝國隆要其幫忙申請，謝國隆離職後才交
    給蘇存孝使用云云（見偵字卷第44頁），其前後所供互相矛
    盾，且受人委託代為申請行動電話者大有人在，然受託人並
    不因此而負有收受帳單之義務，申請書上除需留下申請人之
    為眾所周知之事實，若該電話係蘇存孝或謝國隆要使用，委
    託被告代辦，被告亦無庸填寫其住所為帳寄地址，可證該行
    動電話係由被告使用，並留存於上開合作社供聯絡之用，由
    此可證被告顯非單純之受僱人。
  (四)被告雖稱伊在店內負責搬運貨物，並依蘇存孝之指示做事，
    然證人即寬達公司之業務員甲○○於原審審理時具結證稱：
    假冒賴顏福的人向伊公司訂貨後，由伊去接洽，該海產店內
    自稱姓陳的胖胖男子搬貨，還有一個女會計，剛開始都是現
    金交易，後來由乙○○從他坐的位置拿出賴顏福之印章，當
    場開支票支付貨款，伊也有疑問，賴顏福為何不叫會計開票
    ，伊以為乙○○是該海產店的財務人員，且伊從未見過乙○○搬貨，之後才由假冒賴顏福的人開支票給伊公司等語（見
    原審卷第67至71頁），而被告乙○○於偵查及原審審理時亦
    供稱：其有填寫支票之情（見原審卷第70頁），並有附表二
    所示用以支付被害人寬達公司之偽造支票在卷可憑；海產店
    內既有會計，被告若只是受僱搬運貨物，根本無須被告簽發
    支票，然被告卻由其坐的位置中取出印章簽發支票，益證被
    告非受雇人，而係合夥人。
  (五)丙○○為被告之侄子，然丙○○於海產店內卻以「陳先生」
    自居，此業據證人甲○○於本院審理時證述綦，而被告對此
    亦知情，此業據被告於偵訊時自承在卷（見偵字卷第113 頁
    背面）；又被告於檢察官偵查時，亦不向檢察官說明其侄子
    丙○○亦有參與，而謂係綽號「龍溝」、「大胖」之人一起
    去開戶，待檢察官提示張允治之說詞後，被告才向檢察官陳
    稱「龍溝」、「大胖」是其侄子（見偵字卷第11頁背面）。
    若被告完全不知情，與丙○○、蘇存孝等人無犯意之聯絡，
    為何要於偵查中刻意隱瞞丙○○係其侄子之身分，且於丙○○自稱為「陳先生」時加以制止？而前已說明，被告實為海
    產店之合夥人，且與丙○○、蘇存孝等2 人共同前往銀行申
    請支票使用，並簽發支票交付廠商，被告所為已非枝節末微
    之細節，均與本案有重要關聯，被告難諉稱不知情，而謂其
    與丙○○、蘇存孝之間無犯意之聯絡。
三、其他與本案有關事實所憑之證據
    (一)被告與蘇存孝、丙○○合夥虛設海旺海產店，並冒用賴顏
      福名義，先以小額現金交易方式，向被害人寬達公司購買
      魚貨，待取得被害人公司之信任後，即大量進貨，並以偽
      造之支票付款，迄今均未獲兌等情，業據證人甲○○於檢
      察官偵查、原審法院審理時證述綦詳，並有附表二之支票
      8 紙及退票理由單附卷可稽。
    (二)貼有蘇存孝照片、配偶欄記載黃素蘭、
      市○區○○里○○街419 巷16號之「賴顏福」國民
      ，並非真正之賴顏福所遺失，此據賴顏福之妻黃繪勳於警
      詢中證述在卷（見他字卷第2 頁），且觀之黃繪勳所提出
      之真正賴顏福國民
      國民
      （見他字卷第6 、39頁），可見上開貼有蘇存孝照片之「
      賴顏福」國民
      姓名之成年人所偽造。
    (三)蘇存孝委託不知情之陳品榛，持偽造之「賴顏福」國民身
      分證、偽造之「賴顏福」印章1 枚，於90年7 月20日向台
      南市政府建設局申請「海旺海產店」營利事業登記等情，
      業經證人陳品臻於偵查中證述明確（見他字卷第78頁），
      並有附表一編號1 、2 所示之偽造私文書及海旺海產店營
      利事業登記證在卷足憑（見他字卷第63至68頁）。
    (四)附表一編號1 、2 文書上之印文，與附表一編號3 至9 文
      書及附表二所示支票上之印文其大小截然不同，此有附表
      一、二所示之文書、支票影本在卷可憑。足證被告等人委
      託不詳姓名之成年人偽造之印章計有2 枚。
    (五)被告等人偽造內政部公印文後，偽造「賴顏福」名義之國
      民
      旺海產店之營利事業登記，及「賴顏福」名義之支票帳戶
      等行為，致賴顏福之信用、名譽因此受損，並影響內政部
      、戶政機關、台南市政府、臺南市第七信用合作社等機構
      對戶政、工商登記、支票帳戶管理之正確性，是被告上開
      行為均足以生損害於公眾及他人。
四、綜上所述，被告前開所辯，應係卸責畏罪之詞，不足採信。
    本案事證明確，被告之犯行，均堪認定。
五、被告事實二所為，係犯刑法第218 條第1 項偽造公印文罪（
    偽造特種文書罪部分則為以下之行使特種文書罪所吸收）；
    被告事實三所為，核犯同法第216 條、第212 條行使偽造特
    種文書罪、第216 條、第210 條行使偽造私文書罪、第214
    條使公務員登載不實文書罪；事實四所為，核係犯同法第
    216 條、第212 條行使偽造特種文書罪、第216 條、第210
    條行使偽造私文書罪；被告事實五之犯行，核係犯同法第
    201 條第1 項偽造有價證券罪。檢察官認被告係以變造之方
    式取得「賴顏福」之
    福
    ，從而此部分檢察官認係行使變造特種文書，尚有誤會，惟
    起訴之基本事實同一，本院自得變更起訴法條。按刑法之共
    同正犯，係指2 人以上基於違法意思之聯絡，共同實施犯罪
    行為，是共同正犯彼此間係立於相互補充或相互利用之分工
    原則，毋須各人對於構成要件之全部行為或各階段行為，均
    須參與實施，故無論係參與全部行為，或為部份行為之分擔
    ，均不失為共同行為，均須就全部行為負共同正犯之責任。
    被告與丙○○及冒稱「賴顏福」之蘇存孝為達冒用他人名義
    虛設行號，及以偽造有價證券方式向他人詐財之目的，而由
    不詳姓名之人偽造公印文於偽造之「賴顏福」名義之
    上，並將蘇存孝之相片貼在上開偽造之
    孝冒用「賴顏福」之名義，委任不知情之證人陳品臻為其辦
    理海旺海產店之營利事業登記；被告復與丙○○及蘇存孝前
    往上開合作社申請支票帳戶並請領支票，復由蘇存孝假冒「
    賴顏福」持乙○○或蘇存孝偽造之支票向寬達公司購買魚貨
    ，顯見被告與蘇存孝、丙○○就上開全部犯行間有犯意之聯
    絡，行為之分擔，自應就全部行為負共同正犯之責任，而為
    共同正犯。被告與蘇存孝、丙○○及某不詳姓名之成年人間
    ，就前開偽造公印文、偽造特種文書間，有犯意之聯絡，行
    為之分擔，亦為共同正犯。被告與蘇存孝、丙○○偽造「賴
    顏福」名義之印章2 枚及辦理海旺海產店之設立登記，係利
    用不知情之不詳姓名之成年人及陳品臻，就此部分均為間接
    正犯。至上開偽造印章、印文、署押部分，均係上開偽造私
    文書或偽造有價證券之部分行為，不另論罪（檢察官認被告
    另涉犯同法第217 條之偽造印章罪亦有未當）。又被告等偽
    造私文書、偽造特種文書後復持以行使，其偽造之低度行為
    ，均為行使之高度行為所吸收，亦不另論罪。被告偽造有價
    證券後復持以行使，其行使之輕度行為，已為偽造有價證券
    之重度行為所吸收，亦不另論罪。至其行使偽造有價證券用
    以詐財，係行使偽造有價證券，以取得票面價值之對價，其
    詐欺行為已包含於行使偽造有價證券行為內，不另成立詐欺
    罪，公訴人認尚應成立常業詐欺罪，容有誤會。被告先後多
    次行使偽造之特種文書、行使偽造文書、偽造有價證券等犯
    行，犯罪構成要件相同，顯係分別基於概括犯意反覆為之，
    均為連續犯，應依法論以一罪，並加重其刑。被告所犯之上
    開行使偽造私文書、偽造公印文、行使偽造特種文書，使公
    務員將不實事項登載於公文書及偽造有價證券等罪間，具有
    方法、結果之牽連關係，應依牽連犯之規定從一重之偽造有
    價證券罪處斷。又其所犯之上開偽造公印文、使公務員登載
    不實及偽造有價證券罪等部分雖未經起訴，但因與起訴部分
    具有牽連關係，為起訴效力所及，本院自得併予審判。
六、原審據以論罪科刑固非無見，惟查(一)被告偽造之署押、印文
    合計共15枚，原審於主文欄及附表一中誤載為16枚，尚有未
    洽。(二)被告偽造公印文，偽造特種文書之行為，除與丙○○
    、蘇存孝間有犯意聯絡外，另與不詳姓名之成年人間有犯意
    之聯絡及行為之分擔，均為共同正犯，原審漏未論述，亦有
    未當。(三)被告多次行使偽造特種文書，行使偽造私文書之行
    為，其時間緊接，所犯罪名相同，顯係出於概括之犯意為之
    ，均為連續犯，原審漏未說明，容有未洽。(四)本案並無偽造
    之內政部公印扣案，亦無積極證據證明被告等另有偽造公印
    之犯行，自難論以刑法第218 條第1 項之偽造公印罪，原審
    未察，竟論以偽造公印罪，尚有未當。(五)被告委託不詳姓名
    之成年人偽造之印章大小各1 枚，理由已說明如前，原審認
    定偽造之印章僅有1 枚，亦有未洽。被告上訴意旨否認犯罪
    ，固無理由，惟原判決既有上開可議之處，自應由本院將原
    判決撤銷改判。爰審酌被告犯罪之動機、目的、手段、所生
    危害，且否認犯行，毫無悔意等一切情狀，量處如主文第二
    項所示之刑。又偽造之「賴顏福」印章2 枚、附表一所示偽
    造之印文、署押，均應依同法第219 條之規定宣告沒收。另
    附表二所示之支票係偽造之支票，應依同法第205 條之規定
    宣告沒收。又偽造之「賴顏福」之國民
    蘇存孝所有，供犯罪所用之物，且無證據證明已滅失，爰依
    刑法第38條第1 項第2 款宣告沒收。
據上論斷，應依刑事訴訟法第369 條第1 項、第364 條、第299
條第1 項前段、第300 條，刑法第28條、第56條、第201 條第1
項、第216 條、第210 條、第212 條、第214 條、第218 條第1
項、第55條、第38條第1 項第2 款、第205 條、第219 條、罰金
罰鍰提高標準條例第1 條前段，判決如主文。
本案經檢察官郭振昌到庭執行職務。
中　　華　　民　　國　　94　　年　　1 　　月　　26　　日
　　　　　　　　　刑事第八庭    審判長法　官  惠光霞
                                      法　官  趙文淵
                                      法　官  李淑惠
以上正本證明與原本無異。
如不服本判決，應於判決送達後10日內向本院提出上訴狀，其未
敘述理由者並應於提出上訴狀後10日內向本院補提理由書（應附
繕本）。
中　　華　　民　　國　　94　　年　　1 　　月　　26　　日
                                      書記官  邱麗莉
附錄本判決論罪科刑法條：
刑法第201 條
意圖供行使之用，而偽造、變造公債票，公司股票或其他有價證
券者，處3 年以上10年以下有期徒刑，得併科3,000 元以下罰金
。行使偽造、變造之公債票、公司股票或其他有價證券或意圖供
行使之用收集或交付於人者，處1 年以上7 年以下有期徒刑，得
併科3,000 元以下罰金。
刑法第210 條
偽造、變造私文書，足以生損害於公眾或他人者，處5 年以下有
期徒刑。
刑法第212 條
偽造、變造護照、旅券、免許證、特許證及關於品行、能力、服
務或其他相類之證書、介紹書，足以生損害於公眾或他人者，處
1 年以下有期徒刑，拘役或300 元以下罰金。
刑法第214 條
明知為不實之事項，而使公務員登載於職務上所掌之公文書，足
以生損害於公眾或他人者，處3 年以下有期徒刑、拘役或500 元
以下罰金。
刑法第216 條
行使第210 條至第215 條之文書者，依偽造、變造文書或登載不
實事項或使登載不實事項之規定處斷。
附表一：
┌──┬──────────┬──────────────┬────────────┐
│編號│日期（民國）        │    文  書  名  稱          │偽造之署押、印文之數量  │
├──┼──────────┼──────────────┼────────────┤
│1 、│90年7月20日         │台南市政府營利事業統一發證  │賴顏福印文1 枚          │
│    │                    │設立登記申請書              │                        │
├──┼──────────┼──────────────┼────────────┤
│2 、│90年7 月20日        │委託書                      │賴顏福署押1枚（原審漏載 │
│    │                    │                            │）、印文1枚             │
├──┼──────────┼──────────────┼────────────┤
│3 、│90年8 月1 日        │保證責任臺南市第七信用合作  │賴顏福署押1 枚（原審誤載│
│    │                    │社支票存款開戶申請書        │為2枚）、印文1 枚       │
├──┼──────────┼──────────────┼────────────┤
│4 、│同上                │保證責任臺南市第七信用合作  │賴顏福署押1 枚（原審誤載│
│    │                    │社支票存款往來約定書        │為3枚）、印文1 枚       │
├──┼──────────┼──────────────┼────────────┤
│5 、│同上                │支票存款印鑑卡              │賴顏福署押1 枚、印文2 枚│
│    │                    │                            │（原審誤載為1枚）       │
├──┼──────────┼──────────────┼────────────┤
│6 、│同上                │請領支票存根                │賴顏福署押1 枚、印文1 枚│
│    │                    │（票號200251至200275）      │                        │
├──┼──────────┼──────────────┼────────────┤
│7 、│90年8 月23日        │支票領取證                  │賴顏福印文1 枚          │
│    │                    │（票號200651至200675）      │                        │
├──┼──────────┼──────────────┼────────────┤
│8 、│90年10月15日        │支票領取證                  │同上               │
│    │                    │（票號201601至201625）      │                        │
├──┼──────────┼──────────────┼────────────┤
│9 、│90年11月6 日        │支票領取證                  │同上                  │
│    │                    │（票號202076至202100）      │                        │
└──┴──────────┴──────────────┴────────────┘
附表二：
┌───┬─────────┬────────────┬──────────┐
│編  號│發票日            │金額（新台幣）          │票            號    │
├───┼─────────┼────────────┼──────────┤
│1     │90年11月30日      │112,500元               │YF0000000           │
├───┼─────────┼────────────┼──────────┤
│2     │同上              │300,000元（原審誤載為100│YF0000000           │
│      │                  │,000元）                │                    │
├───┼─────────┼────────────┼──────────┤
│3     │90年12月5 日      │240,000元               │YF0000000           │
├───┼─────────┼────────────┼──────────┤
│4     │同上              │251,000元               │YF0000000           │
├───┼─────────┼────────────┼──────────┤
│5     │90年12月10日      │132,000元               │YF0000000           │
│      │（原審誤載為12月5 │                        │                    │
│      │日）              │                        │                    │
├───┼─────────┼────────────┼──────────┤
│6     │90年12月10日（原審│360,000元               │YF0000000           │
│      │誤載為12月13日）  │                        │                    │
├───┼─────────┼────────────┼──────────┤
│7     │90年12月14日      │360,300元               │YF0000000           │
├───┼─────────┼────────────┼──────────┤
│8     │90年12月15日      │79,900元                │YF0000000           │
└───┴─────────┴────────────┴──────────┘
